# 房屋的入账时间

提问人：绿萝 @ 一米@ 时间：2019-03-20 14:48:46
公司从网上拍卖的房屋，请问入账时点是什么呢，从网上拍卖的，没有合同协议

回答人：chenyiwei
入账时间应为以下条件均获得满足的最晚时间：
1 、公司已经实际接收房屋，取得对该房屋使用的控制权，并据此享有或承担了其所有权上的主要风险和报酬；
2 、购买价款能够可靠计量；
3 、已经取得房屋产权证，或者取得房产证只是程序问题，确定不存在实质性障碍。